臺灣臺南地方法院民事裁定
111年度小上字第64號
上  訴  人  李麗瓔  
被  上訴人  向時瑞即向芯動物醫院

            陳培中即慈愛動物醫院

上列當事人間請求損害賠償事件，上訴人對於民國111年9月16日
本院新市簡易庭111年度新小字第314號第一審小額民事判決提起
上訴，本院裁定如下：
　  主      文
上訴駁回。
第二審訴訟費用由上訴人負擔。
    事實及理由
一、上訴意旨略以：被上訴人所言全都不是事實，原審法官都聽
    被上訴人的，完全將上訴人的說法予以否決。上訴人要是拒
    絕被上訴人醫療的建議，何必花錢讓上訴人的寵物「寶寶」
    住院、血檢？住院每一天都去探視？上訴人對於原審判決不
    服。被上訴人陳培中即慈愛動物醫院告知上訴人寶寶得的是
    急性腎衰竭，但原審法官卻認定是慢性腎衰竭；被上訴人向
    時瑞即向芯動物醫院告知的是胃部引起黏膜無法讓藥物和食
    物吸收，何以相較於原審法官之認定全部變調。而且之前說
    要送相關單位檢驗，也沒有做到。寶寶只有單純的心臟病，
    去被上訴人陳培中即慈愛動物醫院處理之後愈變愈嚴重，原
    先還可以站立，去到被上訴人向時瑞即向芯動物醫院卻變成
    無法行走？這些疑問到目前為止仍未解開。上訴人要求的是
    要清楚病情始末，卻在沒送驗的情況下隨意判決。損害賠償
    是要賠償上訴人之損失，上訴人主張回復原狀，被上訴人應
    該將醫藥費退還上訴人，並且賠償上訴人一隻跟寶寶相同品
    種的狗，並沒有額外多要什麼。上訴人不清楚原審法官是否
    知道損害賠償的意義。為此，提起上訴，請求廢棄原判決等
    語。
二、按關於請求給付金錢或其他代替物或有價證券之訴訟，其標
    的金額或價額在新臺幣（下同）10萬元以下者，適用小額程
    序；對於小額程序之第一審判決提起上訴，非以其違背法令
    為理由，不得為之；所謂判決違背法令，乃指判決不適用法
    規或適用不當，或有民事訴訟法第469條所列第1款至第5款
    事由，其判決當然為違背法令，民事訴訟法第436條之8第1
    項、第436條之24第2項、第436條之32第2項準用第468條及
    第469條第1款至第5款分別定有明文。又小額訴訟程序之上
    訴狀內應記載上訴理由，表明下列各款事項：㈠原判決所違
    背之法令及其具體內容；㈡依訴訟資料可認為原判決有違背
    法令之具體事實，同法第436條之25規定甚明。準此，小額
    訴訟程序之當事人提起上訴，如依民事訴訟法第468條規定
    ，而以判決有不適用法規或適用不當為上訴理由者，其上訴
    狀或理由狀應就第一審判決如何違背法令為具體之指摘，並
    揭示該法規之條項或內容，若係成文法以外之法則（習慣或
    法理），則應揭示該法則之旨趣；如依民事訴訟法第469條
    所列第1款至第5款事由提起上訴者，其上訴狀或理由狀應揭
    示合於該條款之事實，是上訴狀或理由狀如未依此項方法表
    明者，或其所表明者，顯與上開法條規定不相合者，即難認
    為已對原判決之違背法令有具體之揭示，其上訴自難認為合
    法（最高法院71年台上字第314號判例要旨參照）。次按上
    訴不合法者，第二審法院應以裁定駁回之，民事訴訟法第43
    6條第2項準用第444條第1項前段亦有明文。
三、經查，本件訴訟標的金額為10萬元，原審乃依小額訴訟程序
    審理、判決乙節，有本院新市簡易庭111年度新小字第314號
    全案卷宗可稽，自堪認定。次查，稽之上訴人前揭所指核均
    屬證據取捨、事實認定等範疇，論其實質，均係對原審證據
    取捨及認定事實之事項而為指摘，並非在原判決所認定事實
    之基礎上，具體表明原判決有何不適用法規或適用法規不當
    之違背法令之情事，揆諸首開規定，本件上訴人之上訴即難
    謂為適法。此外，上訴人復未再具體指明原判決有何民事訴
    訟法第469條第1款至第5款所稱當然違背法令之情事及依訴
    訟資料可認為原判決有違背法令之具體事實，揆諸上開規定
    及說明，本件上訴尚非合法，應予駁回。
四、據上論結，本件上訴為不合法，依民事訴訟法第436條之32
    第1項、第2項、第444條第1項前段、第436條之19第1項、第
    95條、第78條，裁定如主文。
中　　華　　民　　國　　111 　年　　11　　月　　30　　日
                  民事第五庭    審判長法  官   葉淑儀
　　　　　　　　　　　　　　　  　　  法  官   盧亨龍
　　　　　　　　　　　　　　　  　　  法  官   吳金芳
以上正本係照原本作成。　　　　　　　　　　　　　　　　　
本裁定不得抗告。 　　
中　　華　　民　　國　　111 　年　　11　　月　　30　　日
                                      書記官   李崇文